【裁判字號】    90,婚,616
【裁判日期】    900831
【裁判案由】    離婚
【裁判全文】
臺灣臺中地方法院民事判決      九十年婚字第六一六號
    原      告  乙○○
    被      告  甲○○
右當事人間離婚事件，本院判決如左：
    主      文
准原告與被告離婚。
訴訟費用由被告負擔。
    事      實
甲、原告方面：
一、聲明：如主文所示。
二、陳述：
（一）緣原告與被告育有三子，夫妻之間本應為家庭圓滿和樂，思和諧共同生活之道
      ，然被告不但不盡心維護家庭和諧，更甚者於民國八十五年起，在外結交女友
      林美華，甚曾多次帶其女友回家，顯見被告不但不遵守夫妻間的忠誠義務，且
      完全不尊重原告，原告因此原因與被告溝通，乃係為維繫家庭著想，然被告不
      僅不知悔改，反屢屢動手毆打原告，至原告遍體鱗傷，身心受創至劇，茲臚列
      其惡行如下：
  １、八十六年一月二日，原告因被告將外遇女子林美華帶回家中，為此與被告發生
      爭吵，被告乃動手毆打原告，致原告受有頭枕部及背部挫傷，左腿擦傷等處之
      傷害。
  ２、八十六年六月八日，原告又與被告因女友一事爭吵，被告又再度對原告施加暴
      行，且更加肆無忌憚，竟持一約五公分粗的棍棒痛毆原告，致原告左臂挫傷１
      ０ｘ５、４ｘ２、５ｘ７平方公分，左股挫傷３ｘ１、１２ｘ１、１０ｘ１、
      ７ｘ１平方公分，右小腿挫傷５ｘ０．２、６ｘ０．２、６ｘ０．４平方公分
      及右上臂挫傷多處等傷害。
      本件被告屢屢毆打原告，致使原告身體上或精神上均無法再行忍受，被告之虐
      待行為已逾越夫妻所能忍受之程度，顯已侵害原告人格尊嚴與人身安全，無從
      繼續維持安全、圓滿、幸福之共同生活，難謂非受不堪同居之虐待。
（二）原告因不堪被告同居的虐待，即逃離夫家返回娘家居住，與被告分居，其間被
      告不但無絲毫悔過之意，更與其女友公然在家中同居，還對原告揚言：不准回
      家，若被他遇到就會被毆打等語，甚至不念及原告與子女間的親情，竟不准原
      告與其三名子女見面，被告毫無念及夫妻間恩情之心已昭然若揭。被告不但於
      原告與其同居期間屢次毆傷原告，且分居期間尚以言詞恐嚇原告，並不准原告
      探視子女，被告對原告的上述作為，顯已無任何夫妻情義可言。
（三）兩造間自原告被被告毆打返回娘家居住後，事實上分居之狀態迄今已達四年之
      久，四年間，二人從未有共同居住之事實，婚姻關係已屬名存實亡，且兩造感
      情喪失，原告對其與被告的婚姻，也已無心存復合之望，兩人顯已不可能再維
      繫其婚姻。今兩造仍在分居中，夫妻感情顯難再回復，而客觀上所造成難以維
      持婚姻之事實，係因被告迭對原告暴力相向等可歸責被告之事由，客觀上已無
      任何維持婚姻之事實或回復婚姻之希望，顯有難以再維持婚姻之重大事由。
（四）綜上所述，爰依民法第一千零五十二條第一項第三款、第二項之規定，請求判
      決離婚。
三、證據：提出戶籍謄本、診斷證明書各二件、照片四幀為證，並聲請訊問證人楊正
          忠。
乙、被告方面：
一、聲明：同意與原告離婚。
二、陳述：被告有打原告，兩造分居已有四年，雙方沒有感情。
    理      由
一、按婚姻乃一男一女之兩性結合，以組織家庭，共同生活為目的。故有足以破壞共
    同生活或難以維持共同生活之情事發生，允宜許其離婚以消滅婚姻關係。民國七
    十四年六月三日修正公布之民法親屬編，就裁判離婚之原因，為應實際需要，參
    考各國立法例，增設民法第一千零五十二條第二項，明定有同條第一項以外重大
    事由，難以維持婚姻者，亦得請求離婚。是對於家庭生活之美滿幸福，有妨礙之
    情形，即得認其與此之所謂難以維持婚姻之重大事由相當（最高法院著有七十九
    年台上字第一０四０號判決足資參照）。原告主張兩造結婚後育有三子，八十六
    年一月二日，被告動手毆打原告，致原告受有頭枕部及背部挫傷，左腿擦傷等處
    之傷害；八十六年六月八日，被告又再度對原告施加暴行，致原告左臂挫傷１０
    ｘ５、４ｘ２、５ｘ７平方公分，左股挫傷３ｘ１、１２ｘ１、１０ｘ１、７ｘ
    １平方公分，右小腿挫傷５ｘ０．２、６ｘ０．２、６ｘ０．４平方公分及右上
    臂挫傷多處等傷害，原告因此回娘家居住，事實上分居之狀態迄今已達四年之久
    等情，業據原告提出戶籍謄本、診斷證明書各二件、照片四幀為證，並為被告所
    不爭執，且據證人即兩造之子楊正忠證述屬實，原告上開之主張應堪信為真。被
    告毆打原告，已破壞家庭互信互諒相互照顧的和諧基礎，又兩造分居長達四年，
    顯示兩造怠於努力及無心維護兩造之婚姻幸福和諧，渠等之間僅存夫妻之名，而
    無夫妻之實。上開情事，實足以破壞兩造間之共同生活及難以維持兩造間之共同
    生活，對於兩造間家庭生活之美滿幸福，有妨礙之情形。自得認其與所謂難以維
    持婚姻之重大事由相當，揆諸前揭說明，原告依民法第一千零五十二條第二項規
    定請求離婚，洵屬正當，應予准許。
二、原告前項主張既有理由，其併依民法第一千零五十二條第一項第三款規定，請求
    判決離婚，即不予審酌，附此敘明。
三、據上論結，本件原告之訴為有理由，依民事訴訟法第七十八條，判決如主文。
中      華      民      國    九十      年      八      月    三十一    日
                                    臺灣臺中地方法院家事法庭
~B法      官  林清吟
右為正本係照原本作成
如對本判決上訴須於本判決送達後二十日內向本院提出上訴狀
中      華      民      國    九十      年      八      月    三十一    日
~B法院書記官


司法院資訊處製作；財團法人民間司法改革基金會備份。
